---
html_document:
  theme: flatly
author: "Thais Pereira"
date: "2023-04-01"
title: "Gasto municipal com a Tarifa Zero"
---


```{r setup, include=FALSE, out.width="50%"}

(knitr::opts_chunk$set(echo=FALSE, error=FALSE, warning=FALSE, message=FALSE)) 

```

```{css}

@import url('https://fonts.googleapis.com/css2?family=Lora:wght@500&display=swap');

h1.title{ 
    font-family: 'Lora', serif;
    color: #bf7d70;
    font-size: 30px;
    text-align: center;
    font-weight: bold;
}

h4.author{ 
    font-family: 'Lora', serif;
    color: #bf7d70;
    font-size: 20px;
    text-align: center;
    font-weight: bold;
}

h4.date{ 
    font-family: 'Lora', serif;
    color: #bf7d70;
    font-size: 12px;
    text-align: center;
    font-weight: bold;
}

p{
  font-family: 'Lora', serif;
  text-align: justify;
  font-size: 13px
}


h2 {
  font-family: 'Lora', serif;
  font-size: 15px;
  text-align: justify;
}


```


```{r Pacotes}


library("reactablefmtr")
library("tidyverse")
library("kableExtra")
library("knitr")
library("tidylog")
library("DT")
library("kableExtra")
library("tidylog")
library("readxl")
library("geobr")
library("sf")
library("wesanderson")
library("ggplot2")
library("stringr")
library ("abjData")
library("extrafont")
library("lubridate")
library("transformr")
library("reactable")
library("rnaturalearth")
library("rgeos")
library("plotly")
library("ggrepel")
library('googlesheets4')
library("leaflet")
library('ggthemes')


```


## 1.Introdução 

Essa é uma análise do gasto orçamentário dos municípios com política de Tarifa Zero no transporte público e faz parte das análises que estão sendo conduzidas para a minha dissertação de mestrado. Estamos tentando entender se implementar essa política resultou em um aumento ou diminuição do gasto orçamentário com transporte na cidade. Para isso consultou-se os dados dispníveis no site da SINCOFI: https://siconfi.tesouro.gov.br/siconfi


```{r baixando arquivos}

ffpt_cities <- read_sheet(ss = "https://docs.google.com/spreadsheets/d/1UnKXflAf5RVRMhCL-FuroTsPZBy7am3qAmD5j_hXc3g/edit#gid=0", sheet = 1)

setwd("C:/Users/55119/Documents/Analises Mestrado/analise_orcamento_ffptt/dados") 

despesas_2016 <- read_delim("2016.csv", delim = ";", locale = locale(encoding='latin1'),  skip=3) %>% 
  filter(Conta == "15.453 - Transportes Coletivos Urbanos" & Coluna == "Despesas Empenhadas") %>% 
  mutate(Ano = "2016") %>% rename(Cod_IBGE = Cod.IBGE)
despesas_2022 <- read_delim("2022.csv", delim = ";", locale = locale(encoding='latin1'),  skip=3) %>% 
  filter(Conta == "15.453 - Transportes Coletivos Urbanos" & Coluna == "Despesas Empenhadas") %>% 
  mutate(Ano = "2022")  %>% rename(Cod_IBGE = Cod.IBGE)
despesas_2021 <- read_delim("2021.csv", delim = ";", locale = locale(encoding='latin1'),  skip=3) %>% 
  filter(Conta == "15.453 - Transportes Coletivos Urbanos" & Coluna == "Despesas Empenhadas")%>% 
  mutate(Ano = "2021") %>% rename(Cod_IBGE = Cod.IBGE)
despesas_2020 <- read_delim("2020.csv", delim = ";", locale = locale(encoding='latin1'),  skip=3) %>% 
  filter(Conta == "15.453 - Transportes Coletivos Urbanos" & Coluna == "Despesas Empenhadas")%>% 
  mutate(Ano = "2020") %>% rename(Cod_IBGE = Cod.IBGE)
despesas_2019 <- read_delim("2019.csv", delim = ";", locale = locale(encoding='latin1'),  skip=3) %>% 
  filter(Conta == "15.453 - Transportes Coletivos Urbanos" & Coluna == "Despesas Empenhadas")%>% 
  mutate(Ano = "2019") %>% rename(Cod_IBGE = Cod.IBGE)
despesas_2018 <- read_delim("2018.csv", delim = ";", locale = locale(encoding='latin1'),  skip=3) %>% 
  filter(Conta == "15.453 - Transportes Coletivos Urbanos" & Coluna == "Despesas Empenhadas")%>% 
  mutate(Ano = "2018") %>% rename(Cod_IBGE = Cod.IBGE)
despesas_2017 <- read_delim("2017.csv", delim = ";", locale = locale(encoding='latin1'),  skip=3) %>% 
  filter(Conta == "15.453 - Transportes Coletivos Urbanos" & Coluna == "Despesas Empenhadas")%>% 
  mutate(Ano = "2017") %>% rename(Cod_IBGE = Cod.IBGE)
despesas_2015 <- read_delim("2015.csv", delim = ";", locale = locale(encoding='latin1'),  skip=3) %>% 
  filter(Conta == "15.453 - Transportes Coletivos Urbanos" & Coluna == "Despesas Empenhadas") %>% 
  mutate(Ano = "2015") %>% rename(Cod_IBGE = Cod.IBGE)
despesas_2014 <- read_delim("2014.csv", delim = ";", locale = locale(encoding='latin1'),  skip=3) %>% 
  filter(Conta == "15.453 - Transportes Coletivos Urbanos" & Coluna == "Despesas Empenhadas") %>% 
  mutate(Ano = "2014") %>% rename(Cod_IBGE = Cod.IBGE)
despesas_2013 <- read_delim("2013.csv", delim = ";", locale = locale(encoding='latin1'),  skip=3) %>% 
  filter(Conta == "15.453 - Transportes Coletivos Urbanos" &  Coluna == "Despesas Empenhadas") %>% 
  filter(UF == "SP" | UF == "RJ" | UF == "GO")%>% 
  mutate(Ano = "2013") %>% rename(Cod_IBGE = Cod.IBGE)


# "15.453 - Transportes Coletivos Urbanos"
# "26 - Transporte"

```



```{r}

# clusters de cidades 

# implem.2013 <- ffpt_cities %>% filter(ano_implementacao == 2013)
lmplem.2014 <- ffpt_cities %>% filter(ano_implementacao == 2014)
implem.2015 <- ffpt_cities %>% filter(ano_implementacao == 2015)
implem.2017 <- ffpt_cities %>% filter(ano_implementacao == 2017)
implem.2018 <- ffpt_cities %>% filter(ano_implementacao == 2018)
implem.2019 <- ffpt_cities %>% filter(ano_implementacao == 2019)
implem.2020 <- ffpt_cities %>% filter(ano_implementacao == 2020)
implem.2021 <- ffpt_cities %>% filter(ano_implementacao == 2021)

```


```{r}

# Cidades usando o filtro "15.453 - Transportes Coletivos Urbanos"


arceburgo <- despesas_2018 %>% 
  inner_join(implem.2019, by = "Cod_IBGE") %>%
  rename(Despesa_Anterior = Valor) %>% 
  inner_join(despesas_2020, by = "Cod_IBGE") %>% 
  rename(Despesa_Posterior= Valor) %>% 
  select(2, 4, 8, 11, 10, 13, 20)

anicuns <- despesas_2013 %>% 
  inner_join(lmplem.2014, by = "Cod_IBGE") %>%
  rename(Despesa_Anterior = Valor) %>% 
  inner_join(despesas_2015, by = "Cod_IBGE") %>% 
  rename(Despesa_Posterior = Valor) %>% 
  select(2, 4, 8, 11, 10, 13, 20)
  

# juntando as duas cidades
  
todas_cidades_1 <-
arceburgo %>% 
  bind_rows(anicuns) %>% 
  select(Cod_IBGE, Cidade, Estado, População.x, ano_implementacao, Despesa_Anterior, Despesa_Posterior)


```

## 2.Analise usando a variável "15.453 - Transportes Coletivos Urbanos"

```{r  fig.align = 'center', out.width = "60%"}


todas_cidades_1_1 <- todas_cidades_1 %>% 
  select(Cidade, Estado, População.x, ano_implementacao, Despesa_Anterior, Despesa_Posterior) %>% 
  mutate(Despesa_Anterior = gsub(",",".", Despesa_Anterior))%>% 
  mutate(Despesa_Anterior = as.numeric(Despesa_Anterior)) %>% 
  mutate(Despesa_Posterior = gsub(",",".", Despesa_Posterior))%>% 
  mutate(Despesa_Posterior = as.numeric(Despesa_Posterior)) %>% 
  mutate(Despesa_Posterior = round(Despesa_Posterior, digits = 0)) %>% 
  mutate(Despesa_Anterior = round(Despesa_Anterior, digits = 0)) %>% 
  mutate(diferena_percentual = (Despesa_Posterior - Despesa_Anterior)/Despesa_Anterior) %>% 
  mutate(`Aumentou ou Diminuiu?`= case_when(Estado == "MG" ~ "Diminuiu", 
                                            Estado == "GO" ~ "Aumentou")) %>% 
  mutate(`Quantidade de Linhas de Ônibus`= case_when(Cidade == "Morungaba" ~ 1, 
                                            Cidade == "Campo Belo" ~ 2, 
                                            Cidade == "Itpeva" ~ 25, 
                                            Cidade == "Arceburgo" ~ 1,
                                            Cidade == "Anicuns" ~ 13, 
                                            Cidade == "Dourados" ~ 22,
                                            Cidade == "Ibaiti" ~ 1, 
                                            Cidade == "Pedro Osório" ~ 2,
                                            Cidade == "Santa Rita do Passa Quatro" ~ 5, 
                                            Cidade == "São José da Barra" ~ 6, 
                                            Cidade == "Silva Jardim" ~ 9))
  
  reactable(
      todas_cidades_1_1,
      defaultPageSize = 12,
      searchable = FALSE,
      outlined = FALSE, 
      showPageInfo = TRUE, 
      showPageSizeOptions = TRUE,
      fullWidth = T,
      defaultColDef = colDef(
      align = "center",
      headerStyle = list(background = "#f7f7f8")),
      columns = list(
      Cidade = colDef("Cidade", minWidth = 150, align = "center"),
      Estado = colDef("UF", minWidth = 90, align = "center"),
      População.x = colDef("População", format = colFormat(separators = TRUE), minWidth = 130, align = "center"),
      ano_implementacao = colDef("Ano de Implementação",  minWidth = 130, align = "center"),
      Despesa_Anterior = colDef("Despesa 1 ano antes", format = colFormat(prefix = "R$ ", separators = TRUE), minWidth = 150),
      Despesa_Posterior = colDef("Despesa 1 ano depois", format = colFormat(prefix = "R$ ", separators = TRUE), minWidth = 150),
      diferena_percentual  = colDef("Percentual de Diferença", format = colFormat(percent = TRUE, digits = 0), minWidth = 160), 
      `Aumentou ou Diminuiu?` = colDef(cell = icon_sets(todas_cidades_1_1, icons = c("arrow-down", "arrow-up")), minWidth = 160),
      bordered = TRUE, striped = FALSE, highlight = TRUE))

  

```



```{r}

setwd("C:/Users/55119/Documents/Analises Mestrado/analise_orcamento_ffptt/dados") 

despesas_2016 <- read_delim("2016.csv", delim = ";", locale = locale(encoding='latin1'),  skip=3) %>% 
  filter(Conta == "26 - Transporte" & Coluna == "Despesas Empenhadas") %>% 
  mutate(Ano = "2016") %>% rename(Cod_IBGE = Cod.IBGE)
despesas_2022 <- read_delim("2022.csv", delim = ";", locale = locale(encoding='latin1'),  skip=3) %>% 
  filter(Conta == "26 - Transporte" & Coluna == "Despesas Empenhadas") %>% 
  mutate(Ano = "2022")  %>% rename(Cod_IBGE = Cod.IBGE)
despesas_2021 <- read_delim("2021.csv", delim = ";", locale = locale(encoding='latin1'),  skip=3) %>% 
  filter(Conta == "26 - Transporte" & Coluna == "Despesas Empenhadas")%>% 
  mutate(Ano = "2021") %>% rename(Cod_IBGE = Cod.IBGE)
despesas_2020 <- read_delim("2020.csv", delim = ";", locale = locale(encoding='latin1'),  skip=3) %>% 
  filter(Conta == "26 - Transporte" & Coluna == "Despesas Empenhadas")%>% 
  mutate(Ano = "2020") %>% rename(Cod_IBGE = Cod.IBGE)
despesas_2019 <- read_delim("2019.csv", delim = ";", locale = locale(encoding='latin1'),  skip=3) %>% 
  filter(Conta == "26 - Transporte" & Coluna == "Despesas Empenhadas")%>% 
  mutate(Ano = "2019") %>% rename(Cod_IBGE = Cod.IBGE)
despesas_2018 <- read_delim("2018.csv", delim = ";", locale = locale(encoding='latin1'),  skip=3) %>% 
  filter(Conta == "26 - Transporte" & Coluna == "Despesas Empenhadas")%>% 
  mutate(Ano = "2018") %>% rename(Cod_IBGE = Cod.IBGE)
despesas_2017 <- read_delim("2017.csv", delim = ";", locale = locale(encoding='latin1'),  skip=3) %>% 
  filter(Conta == "26 - Transporte" & Coluna == "Despesas Empenhadas")%>% 
  mutate(Ano = "2017") %>% rename(Cod_IBGE = Cod.IBGE)
despesas_2015 <- read_delim("2015.csv", delim = ";", locale = locale(encoding='latin1'),  skip=3) %>% 
  filter(Conta == "26 - Transporte" & Coluna == "Despesas Empenhadas") %>% 
  mutate(Ano = "2015") %>% rename(Cod_IBGE = Cod.IBGE)
despesas_2014 <- read_delim("2014.csv", delim = ";", locale = locale(encoding='latin1'),  skip=3) %>% 
  filter(Conta == "26 - Transporte" & Coluna == "Despesas Empenhadas") %>% 
  mutate(Ano = "2014") %>% rename(Cod_IBGE = Cod.IBGE)
despesas_2013 <- read_delim("2013.csv", delim = ";", locale = locale(encoding='latin1'),  skip=3) %>% 
  filter(Conta == "26 - Transporte" &  Coluna == "Despesas Empenhadas") %>% 
  mutate(Ano = "2013") %>% rename(Cod_IBGE = Cod.IBGE)


# "15.453 - Transportes Coletivos Urbanos"
# "26 - Transporte"

```


```{r}

# Cidades usando o filtro "26 - Transporte"

# implementação 2014


cidades_2014 <- despesas_2013 %>% 
  inner_join(lmplem.2014, by = "Cod_IBGE") %>%
  rename(Despesa_Anterior = Valor) %>% 
  inner_join(despesas_2015, by = "Cod_IBGE") %>% 
  rename(Despesa_Posterior= Valor) %>% 
  select(2, 4, 8, 11, 10, 13, 20)

# implementação 2017

cidades_2017 <- despesas_2016 %>% 
  inner_join(implem.2017, by = "Cod_IBGE")%>%
  rename(Despesa_Anterior = Valor) %>% 
  inner_join(despesas_2018, by = "Cod_IBGE") %>% 
  rename(Despesa_Posterior = Valor) %>% 
  select(2,4, 8, 11, 10, 13, 20)
  
# implementação 2018


cidades_2018 <- despesas_2017 %>% 
  inner_join(implem.2018, by = "Cod_IBGE")%>%
  rename(Despesa_Anterior = Valor) %>% 
  inner_join(despesas_2019, by = "Cod_IBGE") %>% 
  rename(Despesa_Posterior = Valor) %>% 
  select(2, 4, 8, 11, 10, 13, 20) %>% 
  mutate(Despesa_Posterior = as.character(Despesa_Posterior))

# implementação 2019


cidades_2019 <- despesas_2018 %>% 
  inner_join(implem.2019, by = "Cod_IBGE") %>%
  rename(Despesa_Anterior = Valor) %>% 
  inner_join(despesas_2020, by = "Cod_IBGE") %>% 
  rename(Despesa_Posterior = Valor) %>% 
  select(2, 4, 8, 11, 10, 13, 20)

# implementação 2021


cidades_2021 <- despesas_2020 %>% 
  inner_join(implem.2021, by = "Cod_IBGE") %>%
  rename(Despesa_Anterior = Valor) %>% 
  inner_join(despesas_2022, by = "Cod_IBGE") %>% 
  rename(Despesa_Posterior = Valor) %>% 
  select(2, 4, 8, 11, 10, 13, 20)


# juntando as cidades
  
todas_cidades_2 <-   
cidades_2014 %>% 
  bind_rows(cidades_2017, cidades_2018, cidades_2019, cidades_2021) %>% 
  select(Cod_IBGE, Cidade, Estado, População.x, ano_implementacao, Despesa_Anterior, Despesa_Posterior)


```


## 3.Analise usando a variável "26 - Transporte"


```{r}

todas_cidades_2_1 <- todas_cidades_2 %>% 
  select(Cidade, Estado, População.x, ano_implementacao, Despesa_Anterior, Despesa_Posterior) %>% 
  mutate(Despesa_Anterior = gsub(",",".", Despesa_Anterior))%>% 
  mutate(Despesa_Anterior = as.numeric(Despesa_Anterior)) %>% 
  mutate(Despesa_Posterior = gsub(",",".", Despesa_Posterior))%>% 
  mutate(Despesa_Posterior = as.numeric(Despesa_Posterior)) %>% 
  mutate(Despesa_Posterior = round(Despesa_Posterior, digits = 0)) %>% 
  mutate(Despesa_Anterior = round(Despesa_Anterior, digits = 0)) %>% 
  mutate(diferena_percentual = (Despesa_Posterior - Despesa_Anterior)/Despesa_Anterior) %>% 
  mutate(`Aumentou ou Diminuiu?`= case_when(Estado == "MG" ~ "Aumentou", 
                                            Estado == "GO" ~ "Aumentou",
                                            Estado == "RJ" ~ "Aumentou", 
                                            Estado == "PR" ~ "Diminuiu", 
                                            Estado == "RS" ~ "Aumentou",
                                            Cidade == "Dourado" ~ "Aumentou", 
                                            Cidade == "Morungaba" ~ "Diminuiu",
                                            Cidade == "Itapeva" ~ "Aumentou",
                                            Cidade == "Santa Rita do Passa Quatro" ~ "Diminuiu")) %>% 
  arrange(`Aumentou ou Diminuiu?`) %>% 
    mutate(`Quantidade de Linhas de Ônibus`= case_when(Cidade == "Morungaba" ~ 1, 
                                            Cidade == "Campo Belo" ~ 2, 
                                            Cidade == "Itapeva" ~ 25, 
                                            Cidade == "Arceburgo" ~ 1,
                                            Cidade == "Anicuns" ~ 13, 
                                            Cidade == "Dourado" ~ 22,
                                            Cidade == "Ibaiti" ~ 1, 
                                            Cidade == "Pedro Osório" ~ 2,
                                            Cidade == "Santa Rita do Passa Quatro" ~ 5, 
                                            Cidade == "São José da Barra" ~ 6, 
                                            Cidade == "Silva Jardim" ~ 9))
  
  
  
reactable(
      todas_cidades_2_1,
      defaultPageSize = 12,
      searchable = F,
      outlined = FALSE, 
      showPageInfo = F, 
      showPageSizeOptions = F,
      fullWidth = T,
      defaultColDef = colDef(
      align = "center",
      headerStyle = list(background = "#f7f7f8")),
      columns = list(
      Cidade = colDef("Cidade", minWidth = 200, align = "center"),
      Estado = colDef("UF", minWidth = 90, align = "center"),
      População.x = colDef("População", format = colFormat(separators = TRUE), minWidth = 130, align = "center"),
      `Quantidade de Linhas de Ônibus` = colDef("Quantidade de Linhas de Ônibus", minWidth = 130, align = "center"), 
      ano_implementacao = colDef("Ano de Implementação",  minWidth = 130, align = "center"),
      Despesa_Anterior = colDef("Despesa 1 ano antes", format = colFormat(prefix = "R$ ", separators = TRUE), minWidth = 150),
      Despesa_Posterior = colDef("Despesa 1 ano depois", format = colFormat(prefix = "R$ ", separators = TRUE), minWidth = 150),
      diferena_percentual  = colDef("Percentual de Diferença", format = colFormat(percent = TRUE, digits = 0, separators = TRUE), minWidth = 160), 
      `Aumentou ou Diminuiu?` = colDef(cell = icon_sets(todas_cidades_2_1, icons = c("arrow-down", "arrow-up")), minWidth = 160),
      bordered = TRUE, striped = FALSE, highlight = TRUE))

```

## 4.Resumo dos dados


```{r fig.align = 'center', out.width = "60%", dpi=300}

todas_cidades_2_1 %>% 
  bind_rows(todas_cidades_1_1) %>% 
  group_by(`Aumentou ou Diminuiu?`) %>%
  tally() %>% 
  mutate(pct = n/sum(n)) %>% 
  reactable(defaultPageSize = 12,
      searchable = FALSE,
      outlined = FALSE, 
      showPageInfo = FALSE, 
      showPageSizeOptions = FALSE,
      fullWidth = F,
      defaultColDef = colDef(
      align = "center",
      headerStyle = list(background = "#f7f7f8")),
      columns = list(
      `Aumentou ou Diminuiu?` = colDef("Gasto com Transporte Público", minWidth = 180, align = "center"),
      n = colDef("Total", minWidth = 90, align = "center"),
      pct = colDef("Proporção", format = colFormat(percent = TRUE, digits = 1), minWidth = 90, align = "center"),
      bordered = TRUE, striped = FALSE, highlight = TRUE))
  

```


## 5.Média populacional das cidades que em que o gasto aumentou e diminuiu


```{r}

todas_cidades_2_1 %>% 
  group_by(`Aumentou ou Diminuiu?`) %>% 
  summarize(median(População.x), mean(População.x)) %>% 
  reactable(defaultPageSize = 12,
      searchable = FALSE,
      outlined = FALSE, 
      showPageInfo = FALSE, 
      showPageSizeOptions = FALSE,
      fullWidth = F,
      defaultColDef = colDef(
      align = "center",
      headerStyle = list(background = "#f7f7f8")),
      columns = list(
      `Aumentou ou Diminuiu?` = colDef("Gasto com Transporte Público", minWidth = 200, align = "center"),
      `median(População.x)` = colDef("Mediana População", format = colFormat(separators = TRUE), minWidth = 90, align = "center"),
      `mean(População.x)` = colDef("Média População", format = colFormat(separators = TRUE), minWidth = 130, align = "center"),
      bordered = TRUE, striped = FALSE, highlight = TRUE))

  


```

## 6.Média de linhas de ônibus das cidades que em que o gasto aumentou e diminuiu


```{r}


todas_cidades_2_1 %>% 
  group_by(`Aumentou ou Diminuiu?`) %>% 
  rename(linhas = `Quantidade de Linhas de Ônibus`) %>% 
  summarize(median(linhas), mean(linhas)) %>% 
  
  reactable(defaultPageSize = 12,
      searchable = FALSE,
      outlined = FALSE, 
      showPageInfo = FALSE, 
      showPageSizeOptions = FALSE,
      fullWidth = F,
      defaultColDef = colDef(
      align = "center",
      headerStyle = list(background = "#f7f7f8")),
      columns = list(
      `Aumentou ou Diminuiu?` = colDef("Gasto com Transporte Público", minWidth = 200, align = "center"),
      `median(linhas)` = colDef("Mediana Linhas de ônibus", format = colFormat(separators = TRUE, digits = 0), minWidth = 90, align = "center"),
     `mean(linhas)`= colDef("Média Linhas de ônibus", format = colFormat(separators = TRUE, digits = 0), minWidth = 90, align = "center"),
      bordered = TRUE, striped = FALSE, highlight = TRUE))

  


```


## 7.Gráfico da relação Linhas de ônibus e Gasto com Transporte Público


```{r fig.align = 'center', out.width = "70%", dpi=300}

todas_cidades_2_1 %>% 
  ggplot() +
  geom_col(aes(x = reorder(Cidade, `Quantidade de Linhas de Ônibus`), y = `Quantidade de Linhas de Ônibus`, fill =  `Aumentou ou Diminuiu?`))+
  theme_light() + 
  xlab("") +
  ylab("") +
  ggtitle( "") +
  coord_flip() +
  geom_label(aes(x = Cidade, y = `Quantidade de Linhas de Ônibus`, label = `Quantidade de Linhas de Ônibus`), family = "serif", face = "bold", size = 4) +
  theme(plot.title = element_text(family = "serif", size = 13, face = "bold", hjust = 0.9, colour = "black"),
    text = element_text(size = 13),
    axis.text.x=element_blank(),
    axis.text.y=element_text(size = 12, family = "serif", colour = "black"),
    legend.title = element_blank()) +
    scale_fill_manual(values = wes_palette("Moonrise2"))

  
  

```


## 8.Gráfico da relação Tamanho da População e Gasto com Transporte Público


```{r fig.align = 'center', out.width = "70%", dpi=300}

todas_cidades_2_1 %>% 
  ggplot() +
  geom_col(aes(x = reorder(Cidade, População.x), y = População.x, fill =  `Aumentou ou Diminuiu?`))+
  theme_light() + 
  xlab("") +
  ylab("") +
  ggtitle( "") +
  coord_flip() +
  geom_label(aes(x = Cidade, y = População.x, label = População.x), family = "serif", face = "bold", size = 3) +
  theme(plot.title = element_text(family = "serif", size = 13, face = "bold", hjust = 0.9, colour = "black"),
    text = element_text(size = 13),
    axis.text.x=element_blank(),
    axis.text.y=element_text(size = 12, family = "serif", colour = "black"),
    legend.title = element_blank()) +
    scale_fill_manual(values = wes_palette("Moonrise2"))


```




























